臺北高等行政法院判決
　　　　　　　　　　　　　　　　　　 95年度訴字第04084號
　　　　　　　　　　　　　　　.
原　　　告　甲○○
訴訟代理人　丁○○
被　　　告　勞工保險局
代　表　人　乙○○（總經理）
訴訟代理人　丙○○
　　　　　　戊○○
上列當事人間因勞保事件，原告不服行政院勞工委員會中華民國
95年10月4日勞訴字第0950035465號訴願決定，提起行政訴訟。
本院判決如下：
    主  文
原告之訴駁回。
訴訟費用由原告負擔。
　　事  實
緣原告係由南山人壽保險股份有限公司申報參加勞工保險之被保
險人，前於民國（下同）93年4月14日（被告收文日期）以其因
腦內出血併右側肢體無力，檢據申請普通疾病殘廢給付，經被告
以其殘廢程度符合勞工保險殘廢給付標準表第8項第7等級，於93
年4月29日核定發給440日殘廢給付在案。嗣原告於95年2月27日
（被告收文日期）以其因腦中風併左側肢體無力致殘，檢據再次
申請普通疾病殘廢給付，案經被告以原告此次申請殘廢等級並未
提高，乃於95年3月9日以保給殘字第09560159740號函否准所請
。原告不服，向勞工保險監理委員會（下稱監理會）申請審議，
經該會以95年6月19日95保監審字第1157號審議駁回。原告猶未
甘服，提起訴願，遭決定駁回，遂向本院提起行政訴訟。茲摘敘
兩造訴辯意旨如次：
甲、原告方面：
一、聲明：求為判決
１、訴願決定、審議審定及原處分均撤銷。
２、命被告作成依勞工保險殘廢給付標準表第8項第7等級核付
    440日殘廢給付之處分。
３、命被告給付原告新台幣（下同）61萬6千元。
４、訴訟費用由被告負擔。
二、陳述：
１、按勞工保險條例第55條第1款規定：「被保險人身體遺存障
    害，適合殘廢給付標準表之任何一項目時，按各該項目之殘
    廢等級給與之。」，另同條第8款之規定，須因相同之傷病
    或疾病導致身體之同一部位殘廢程度加重，方須按加重後殘
    廢給付日數扣除原已局部殘廢給付日數，如因不同事故且於
    不同時間審定不同部位殘廢者，應分別核給不同部位殘廢給
    付，亦有行政院勞工委員會87年9月24日台87勞保二字第040
    753號函釋：「被保險人因傷病於不同時間審定成殘，先後
    申請殘廢給付者，除按勞工保險條例第55條第8款、第9款規
    定情形外，如被保險人之身體原已局部殘廢，再因同一或不
    同傷病僅致身體之不同部位殘廢者，應就新殘部分核定殘廢
    給付，不得扣除原領殘廢給付．．」可參。
２、被保險人前殘發生於92年3月22日參加公司訓練活動，當天
    結束課程返家途中發覺視線不明，交通號誌紅、黃、綠燈只
    能看到其中一種顏色，車內時間燈無法完全看清楚，返家之
    後，立即送醫急救住院治療，因腦內出血發生身體遺存障害
    致身體右側部位偏癱無力致殘，治療滿1年後，向被告申請
    殘廢給付；後殘發生於94年2月21日早晨5時許天氣寒冷，起
    床如廁，發覺講話饒舌，口齒不清，走路僵硬，口吐唾沬，
    身體虛弱無力，經急送醫求診，因腦中風發生身體遺存障害
    致身體左側部位偏癱殘廢，為不同事故，且左側肢體及右側
    肢體分屬不同部位殘廢，應就新殘部分核定殘廢給付，不得
    扣除原領殘廢給付。
３、勞工保險條例第55條第8款、第9款及其施行細則第79條規定
    所稱同一部位，指與身體障害系列部位同一者。惟「同一部
    位」之定義對於「後殘減前殘給付日數」之影響極大，細則
    第79條規定所謂同一部位係以「身體障害系列」部位同一，
    顯屬違誤，例如「先切左手5指，後切右手手肘」，左右手
    則為同一身體障害系列，十分荒謬；又如先切左手拇指（符
    合標準表第65項第10等級，給付標準220日），再切左手食
    指（符合標準表第66項第11等級，給付標準110日），左手
    食指與拇指雖為同一身體障害系列，但如將之視為同一部位
    ，則後殘豈無法領取給付？依舉輕明重法理，若在身體障害
    系列「胸腹部臟器」之心、肺、肝、胰、腎、腸、子宮等器
    官，發生兩器官前後切除，後器官之殘廢給付須扣除前器官
    之給付日數，豈屬合理？
４、按當事人主張事實，須負舉證責任，且所提出之證據，須對
    應證事實確能證明，始足當之，自非僅憑消極之迂迴證明，
    可以推定事實之真偽，行政法院（現改制為最高行政法院）
    39年判字第2號判例及71年判字第461號判決可資參照。被告
    認定原告所請殘廢給付為同一部位，惟未提出積極而恰當之
    證據，對事實真相亦未能調查釐清，侵害原告之法定權利。
    另依行政程序法第6條、第9條及第36條規定，被告將本案鎖
    定在「精神、神經障害」層面，對原告左、右側肢體功能不
    同，及因不同次之傷病造成肢體無力遺存障害等有利之證據
    視若無睹，有違禁止差別待遇及有利不利注意原則。
５、行政院勞工委員會88年11月10日台88勞保二字第0049685號
    函釋（行政院勞工委員會、被告94年3月業務專輯法令解釋
    篇第135頁參照）：「被保險人之身體原已局部殘廢，再因
    同一事故（傷病）致身體之不同部位殘廢者，其再申領給付
    時應予扣除原領殘廢給付，其因不同事故（傷病）致不同部
    位殘廢者，應就新殘部分核定殘廢給付，不得扣除。另被保
    險人因不同事故（傷病）致不同部位殘廢，分別請領殘廢給
    付者，沒有先後合計給付上限之限制。」，行政主管機關基
    於法定職權，就行政法規所為之釋示，係闡明法規之原意，
    性質上並非獨立之行政命令，應自法規生效之日起適用。原
    告第1次及第2次殘廢情形係屬不同事故，行政院勞工委員會
    88年11月10日函釋係就構成請領殘廢給付要件及法律效果而
    為規定，未與勞工保險條例施行細則第79條規定相牴觸。且
    原告殘廢部位一為右手右腿，一為左手左腿，因部位功能各
    有所司，應認定為不同部位之殘廢，原處分殊有誤解，被告
    應依不同事故及不同部位，行使裁量權，不得逾越法定裁量
    範圍，並應符合法規授權之目的，以保障勞工權益。
６、參照被告（未載日期）業務專輯法令解釋篇第133頁所載，
    案內敘述被保險人因不同事故於不同時間分別審定右手食指
    及右手拇指成殘，認定係不同部位殘廢，應就該不同部位殘
    廢核給給付；惟如被保險人先因右手指殘缺，再因另一事故
    導致右手上肢關節以上殘缺者，因腕關節以上殘缺含食指部
    分之殘廢，則屬同一部位殘廢，應扣除前右手食指殘廢部分
    之殘廢給付；又身體障害系列之「胸腹部臟器障害」，因直
    腸癌及塵肺症屬不同事故，殘廢部位一為直腸之消化系統，
    另一為肺臟之呼吸系統，依行政院勞工委員會87年9月24日
    台87勞保二字第040753號函釋，不得扣除原領殘廢給付，均
    有例可循。
７、綜上所述，勞工保險條例施行細則第79條規定明顯違反母法
    （即同條例第55條第8款及第9款），且不合理。依上開行政
    院勞工委員會函釋及個案舉證，勞工保險條例第55條所稱「
    同一部位」，不應解釋為「與身體障害系列部位同一者」，
    而應解釋為「與身體同一器官或同一肢體之左肢或右肢者」
    ，方為適法合理，本案自不能違反經驗法則及比例原則。
乙、被告方面：
一、聲明：求為判決駁回原告之訴，訴訟費用由原告負擔。
二、陳述：
１、按「保險人為審核保險給付或勞工保險監理委員會為審議爭
    議案件認有必要者，得向被保險人、受益人、投保單位、各
    該醫院、診所或領有執業執照之醫師、助產士等要求提出報
    告，或調閱各該醫院、診所及投保單位之病歷、薪資帳冊、
    檢查化驗紀錄或放射線診斷攝影片（Ｘ光照片）及其他有關
    文件，被保險人、受益人、投保單位、各該醫院、診所及領
    有執業執照之醫師或助產士等均不得拒絕。」、「被保險人
    因普通傷害或罹患普通疾病，經治療終止後，如身體遺存障
    害，適合殘廢給付標準表規定之項目，並經保險人自設或特
    約醫院診斷為永久殘廢者，得按其平均月投保薪資，依同表
    規定之殘廢等級及給付標準，1次請領殘廢補助費，．．。
    被保險人領取普通傷病給付期滿，或其所患普通傷病經治療
    1年以上尚未痊癒，如身體遺存障害，適合殘廢給付標準表
    規定之項目，並經保險人自設或特約醫院診斷為永不能復原
    者，得比照前項規定辦理。」、「殘廢給付依左列規定，審
    核辦理之：八、被保險人之身體原已局部殘廢，再因傷害或
    疾病致身體之同一部位殘廢程度加重者，一律依照殘廢給付
    標準表規定，按其加重後殘廢給付日數，發給殘廢給付。但
    原已局部殘廢部分，依殘廢給付標準表規定所核定之給付日
    數，應予扣除。九、被保險人之身體原已局部殘廢，再因傷
    害或疾病致身體之同一部位殘廢程度加重，同時其不同部位
    又成殘廢者，一律依殘廢給付標準表，按第1款至第6款規定
    所核定之殘廢給付日數，發給殘廢給付。但原已局部殘廢部
    分，依殘廢給付標準表規定所核定之給付日數，應予扣除。
    」勞工保險條例第28條、第53條、第55條（被告誤載為第58
    條）第8款及第9款分別定有明文。
２、次按「依本條例第53條或第54條請領殘廢給付者，應備左列
    書件：一、殘廢給付申請書。二、給付收據。三、殘廢診斷
    書。四、經Ｘ光檢查者，附Ｘ光照片。前項殘廢診斷書，應
    由全民健康保險特約醫院或診所出具；障害項目基於認定技
    術及設備之需要，經中央主管機關公告者，其出具殘廢診斷
    書之全民健康保險特約醫院，應屬依法評鑑合格之地區教學
    醫院以上之醫院。但在本條例施行區域外致殘者，得由原應
    診之醫院或診所出具。保險人審核殘廢給付，除得依本條例
    第56條規定指定全民健康保險特約醫院或診所或醫師複檢外
    ，並得通知出具殘廢診斷書之醫院或診所檢送必要之檢查紀
    錄或有關診療病歷。」、「本條例第55條第8款、第9款所稱
    同一部位，指與身體障害系列部位同一者。」勞工保險條例
    施行細則第76條及第79條亦分別定有明文。
３、按勞工保險殘廢給付標準表「精神、神經」障害系列第7障
    害項目規定：「中樞神經系統機能遺存顯著障害，終身不能
    從事任何工作。」為第3等級殘廢，給付標準840日；第8障
    害項目規定：「中樞神經系統機能遺存顯著障害，終身祇能
    從事輕便工作者。」為第7等級殘廢，給付標準440日。又該
    障害系列附註一規定：「『精神、神經障害等級』之審定基
    本原則：綜合其病灶症狀，對於永久喪失勞動能力與影響日
    常生活或社會生活活動狀態及需他人扶助之情況依左列各項
    狀況定其等級。於審定時，須有精神科、神經科、神經外科
    等專門醫師診斷證明資料為依據。．．（三）為維持生命必
    要之日常生活活動尚可自理，但因精神、神經障害高度，終
    身不能從事工作者：適用第3級。．．（五）因中等度精神
    、神經障害，精神及身體之勞動能力較一般明顯低下者：適
    用第7級。」
４、本件原告前因腦內出血併右側肢體無力，於93年4月14日（
    被告收文日期）檢據申請殘廢給付，經被告據所送中國醫藥
    大學附設醫院93年4月7日出具之殘廢診斷書綜合審查，核定
    其殘廢程度符合勞工保險殘廢給付標準表第8項第7等級，發
    給440日普通疾病殘廢給付計552,200元在案。嗣原告因腦中
    風併左側肢體無力，於95年2月27日（被告收文日期）檢據
    再向被告申請殘廢給付，據所送中山醫學大學附設醫院95年
    2月23日出具之勞工保險殘廢診斷書載略，原告因腦中風於
    該院追蹤治療1年，因左側無力無法完全恢復；殘廢部位：
    左側肢體；殘廢詳況：意識、呼吸、言語及臥床等狀態皆正
    常，可自力行走，自行進食，大、小便可自理，沐浴更衣部
    分需人扶助，右側上、下肢肌力皆5分，左側上、下肢肌力
    皆4分，終身僅可從事輕便工作。案經被告綜合審查，核定
    此次殘廢程度符合給付標準表第8項第7等級，惟因殘廢等級
    並未提高，乃依勞工保險條例第55條第8款規定，以95年3月
    9日保給殘字第09560159740號函否准所請，並經審議審定及
    訴願決定維持在案。
５、按勞工保險條例第55條第8款及第9款規定所稱同一部位，指
    與身體障害系列部位同一者，此有同條例施行細則第79條規
    定可稽。參照勞工保險殘廢給付標準表之立法結構，原係以
    「身體障害之狀態」即所遺障害之程度為評價，且為殘廢等
    級區分之基準，而於「精神、神經」障害之審定，須將症狀
    及永久喪失勞動能力與影響其日常生活活動或社會生活活動
    之狀況及需他人扶助之情形綜合衡量。本件原告不服被告之
    處分，向監理會申請審議，經該會送請特約專科醫師審查，
    其意見略以︰「據洪君中山醫學大學附設醫院95年2月23日
    出具之殘廢診斷書填載，洪君左側肢體肌力4，終身僅能從
    事輕便工作；肌力4僅略低於正常，未達終身僅能從事輕便
    工作之程度，殘廢程度應符合第9項第13等級，而洪君已於
    93年4月間已因腦中風領取第7等級在案，此次所請之殘廢程
    度並未提高，不再給付為合理。」，爰作成申請審議駁回之
    審定。
６、原告不服上開審定，提起訴願，參照訴願決定所載略以：「
    按前揭條例第55條第8款、第9款所稱同一部位，指與身體障
    害系列部位同一者，此有同條例施行細則第79條規定可按。
    復查，勞工保險條例第53條之附表即勞工保險殘廢給付標準
    表，其立法之結構原係以『身體障害之狀態』即所遺障害之
    程度為評價且為殘廢等級區分之基準，於『精神、神經』障
    害之審定，且須將症狀及永久喪失勞動能力與影響其日常生
    活活動或社會生活活動之狀況及需他人扶助之情形綜合衡量
    。本件訴願人前於92年3月間因腦內出血併右側肢體無力已
    領取殘廢給付，再於94年2月間腦中風併左側肢體無力，其
    雖因腦中風先後分別致右、左側不同肢體無力而成殘，惟按
    其身體遺存障害部位同屬勞工保險殘廢給付標準表『精神、
    神經』障害系列，則此次申請殘廢給付應就同一障害系列加
    重後全部病灶症狀單一綜合審定，再依勞工保險條例第55條
    第8款規定按加重後殘廢給付日數扣除前殘補發差額，而非
    訴願人所主張此次腦中風併左側肢體無力應依勞工保險條例
    第55條第9款規定合併升等。再者，訴願人左側肢體肌力4，
    只略低於正常，可從事一般非粗重工作，不必終身僅從事輕
    便工作，此次殘廢程度並未提升，原核定不予核付為合理，
    有原審定機關特約專科醫師審查意見表附原審定卷可稽。是
    原處分機關以其此次殘廢等級並未提高，乃依勞工保險條例
    第55條第8款規定，核定否准所請殘廢給付，尚無違誤，原
    審定遞予維持，亦無不合。」故本件被告所為處分並無不當
    。
    理  由
一、按「被保險人因普通傷害或罹患普通疾病，經治療終止後，
    如身體遺存障害，適合殘廢給付標準表規定之項目，並經保
    險人自設或特約醫院診斷為永久殘廢者，得按其平均月投保
    薪資，依同表規定之殘廢等級及給付標準，1次請領殘廢補
    助費，．．。被保險人領取普通傷病給付期滿，或其所患普
    通傷病經治療1年以上尚未痊癒，如身體遺存障害，適合殘
    廢給付標準表規定之項目，並經保險人自設或特約醫院診斷
    為永不能復原者，得比照前項規定辦理。」、「殘廢給付依
    左列規定，審核辦理之：．．八、被保險人之身體原已局部
    殘廢，再因傷害或疾病致身體之同一部位殘廢程度加重者，
    一律依照殘廢給付標準表規定，按其加重後殘廢給付日數，
    發給殘廢給付。但原已局部殘廢部分，依殘廢給付標準表規
    定所核定之給付日數，應予扣除。九、被保險人之身體原已
    局部殘廢，再因傷害或疾病致身體之同一部位殘廢程度加重
    ，同時其不同部位又成殘廢者，一律依殘廢給付標準表，按
    第1款至第6款規定所核定之殘廢給付日數，發給殘廢給付。
    但原已局部殘廢部分，依殘廢給付標準表規定所核定之給付
    日數，應予扣除。」勞工保險條例第53條、第55條第8款、
    第9款分別定有明文。次按「本條例第55條第8款、第9款所
    稱同一部位，指與身體障害系列部位同一者。」同條例施行
    細則第79條亦定有明文。又按勞工保險殘廢給付標準表「精
    神、神經障害」系列第8障害項目規定：「中樞神經系統機
    能遺存顯著障害，終身祇能從事輕便工作者。」為第7等級
    殘廢，給付標準440日；同障害系列附註一（五）規定：「
    『精神、神經障害等級』之審定基本原則：綜合其病灶症狀
    ，對於永久喪失勞動能力與影響日常生活或社會生活活動狀
    態及需他人扶助之情況依左列各項狀況定其等級。於審定時
    ，須有精神科、神經科、神經外科等專門醫師診斷證明資料
    為依據。．．（五）因中等度精神、神經障害，精神及身體
    之勞動能力較一般顯明低下者：適用第7級。．．」。
二、本件原告係由南山人壽保險股份有限公司申報參加勞工保險
    之被保險人，前於93年4月14日（被告收文日期）以其因腦
    內出血併右側肢體無力，檢據申請普通疾病殘廢給付，經被
    告以其殘廢程度符合勞工保險殘廢給付標準表第8項第7等級
    ，於93年4月29日核定發給440日殘廢給付在案。嗣原告於95
    年2月27日（被告收文日期）以其因腦中風併左側肢體無力
    致殘，檢據再次申請普通疾病殘廢給付，案經被告以原告此
    次申請殘廢等級並未提高，乃於95年3月9日以保給殘字第09
    560159740號函否准所請。原告不服，向監理會申請審議，
    經該會以95年6月19日95保監審字第1157號審議駁回。原告
    猶未甘服，提起訴願，遭決定駁回，遂向本院提起行政訴訟
    ，並以事實欄所示各節據為爭議。惟查：
１、原告前於93年4月14日因腦內出血併右側肢體無力，申請普
    通疾病殘廢給付，經被告依勞工保險殘廢給付標準表第8項
    第7等級，於93年4月29日核定發給440日殘廢給付；其復於
    95年2月27日以腦中風併左側肢體無力致殘，檢據再次申請
    普通疾病殘廢給付，經被告以其此次申請殘廢等級並未提高
    ，而否准原告所請，有勞工保險殘廢給付申請書暨給付收據
    、勞工保險殘廢診斷書、診斷證明書、被告93年4月29日第
    000000000000號核定通知書、被告95年3月9日保給殘字第09
    560159740號函附原處分卷可稽，堪信為實。
２、原告對於本次（95年2月27日）殘廢核定之等級（勞工保險
    殘廢給付標準表第8項第7等級）並不爭執，僅爭議其本次與
    前次（93年4月14日）殘廢事故及身體部位均不相同，被告
    不應扣除前次核定之給付日數（即勞工保險殘廢給付標準表
    第8項第7等級440日給付日數）云云。
３、經查勞工保險條例第55條第8款、第9款所稱同一部位，指與
    身體障害系列部位同一者，有同條例第77條授權訂定之施行
    細則第79條規定可按。而勞工保險條例第53條之附表即勞工
    保險殘廢給付標準表，其立法之結構原係以「身體障害之狀
    態」即所遺障害之程度為評價且為殘廢等級區分之基準；於
    精神、神經障害等級之審定，尚須將病灶症狀及永久喪失勞
    動能力與影響日常生活或社會生活活動狀態及需他人扶助之
    情況綜合衡量，此觀勞工保險殘廢給付標準表「精神、神經
    障害」系列附註一規定自明。按勞工保險條例第55條規定，
    係保險人（即被告）於審核被保險人先後多次因傷病致殘或
    1次傷病致多項殘廢者，其申請殘廢給付時，應如何核給給
    付之依據。而被保險人申請殘廢給付時，無論是先後多次因
    同一或不同傷病致殘申請殘廢給付或1次傷病致多項成殘申
    請殘廢給付者，均是以被保險人最終之殘廢程度作為認定之
    基準。基於「同一事故不再重複給與」之原則，對被保險人
    已領取殘廢給付之同一部位（勞工保險條例施行細則第79條
    規定，指與身體障害系列部位同一者），最終認定其殘廢狀
    態時，即不應再為重複之評價，故而有勞工保險條例第55條
    第8款及第9款規定之設計。是行政院勞工委員會87年9月24
    日台87勞保二字第040753號函釋：「被保險人因傷病於不同
    時間審定成殘，先後申請殘廢給付者，除按勞工保險條例第
    55條第8款、第9款規定情形外，如被保險人之身體原已局部
    殘廢，再因同一或不同傷病僅致身體之不同部位殘廢者，應
    就新殘部分核定殘廢給付，不得扣除原領殘廢給付。．．」
    ，顯與上揭條例第55條規定之意旨有違，原告據以援引並主
    張此次申請殘廢給付應依前開函釋意旨，不得扣除原領殘廢
    給付云云，尚非可採。又殘廢給付之目的，在於填補被保險
    人因殘障導致勞動能力減損所生之收入損失，自應以被保險
    人整體勞動能力為評估對象，並以其勞動能力減損之比例，
    調整應給付之殘廢給付金額，否則，被保險人如因一個殘廢
    事故喪失60%之勞動能力，領取60%比例之殘廢給付後，再發
    生另一殘廢事故，而喪失70%之勞動能力，又得領取70%比例
    之殘廢給付，則該被保險人最終將取得130%之殘廢給付金額
    ，顯不符合社會保險填補損失之基本法理及殘廢給付之立法
    目的，準此，勞工保險條例第55條第8款、第9款，始規定原
    已局部殘廢部分，依殘廢給付標準表規定所核定之給付日數
    ，應予扣除，始符合殘廢給付之立法目的。
４、原告前次（93年4月14日）所獲得給付標準表第8項第7等級
    殘廢給付，其身體部位為「神經障害」系列部位；本次（
    95年2月27日）原告再次申請殘廢給付，經被告核定其殘廢
    程度符合給付標準表第8項第7等級，其身體部位仍為「神經
    障害」系列部位（原告起訴亦主張其殘廢程度符合給付標準
    表第8項第7等級之「神經障害」），且其殘廢等級並未提高
    ，被告乃依勞工保險條例第55條第8款及同條例施行細則第
    79條規定，以系爭95年3月9日保給殘字第09560159740號函
    ，否准原告此次所請殘廢給付，依法並無不合。原告雖援引
    行政院勞工委員會88年11月10日台88勞保二字第0049685號
    函釋，主張其係因不同事故致身體之不同部位殘廢，應就新
    殘部分核定殘廢給付，不得扣除云云。然如前述，原告前後
    兩次腦中風發生之時間雖不同，惟其身體所遺障害之部位，
    均為「神經障害」系列部位，與上揭所引行政院勞工委員會
    88年11月10日台88勞保二字第0049685號函釋情形有所不同
    ，自不得比附援引執為有利於原告之論據。
５、況查，原告前次（93年4月14日）係以腦內出血併「右側」
    肢體無力，申請普通疾病殘廢給付，當時所檢送之中國醫藥
    大學附設醫院93年4月7日出具之勞工保險殘廢診斷書，記載
    其右側上、下肢肌力為4分（僅略低於正常之5分）；本次（
    95年2月27日）原告以其腦中風併「左側」肢體無力致殘，
    再次申請普通疾病殘廢給付，當時所檢送之中國醫藥大學附
    設醫院95年2月23日出具之勞工保險殘廢診斷書，則記載其
    右側上、下肢肌力為5分（正常肌力）；從而被告前次核定
    原告之殘廢程度符合勞工保險殘廢給付標準表第8項第7等級
    ，發給440日殘廢給付，並非無疑。至本次（95年2月27日）
    原告之殘廢程度，雖經被告核定符合殘廢給付標準表第8項
    第7等級，然經監理會送請其特約專科醫師審查，審查意見
    明載︰「本病人因腦中風併左側肢體無力活動受限申請殘廢
    給付。依中山醫學大學殘廢證明『左側肢體肌力4，終身僅
    可從事輕便工作』依本病人肌力4，只略低於正常，可從事
    一般非粗重性工作，不必終身僅從事輕便工作，應只符合第
    9項第13等級殘廢，而病人已於93年4月因腦中風領取第7等
    級殘廢在案（過度寬鬆，應只為第13等級），此次殘廢程度
    並未提昇，勞保局不予核付為合理。」等語，有該審查意見
    表附原審定卷可佐；再參諸中國醫藥大學附設醫院95年2月
    23日出具之勞工保險殘廢診斷書，其殘廢詳況欄記載原告之
    意識狀態正常、呼吸狀態正常、右側上下肢肌力5分（正常
    ）、行動能力可自力行走、臥床狀態起臥正常、攝食狀態自
    行進食、大小便情形可自理、沐浴更衣部分需人扶助、言語
    狀態正常；則原告本次所患殘廢程度是否達到勞工保險殘廢
    給付標準表第8項第7等級，亦非無疑。然而本件被告既核定
    原告前次及本次所患殘廢程度均已達到勞工保險殘廢給付標
    準表第8項第7等級，並已給付原告440日殘廢給付，對原告
    本次所請殘廢給付而言，並無不利益可言。
三、綜上所述，被告以原告此次申請殘廢等級並未提高，乃以95
    年3月9日以保給殘字第09560159740號函否准原告所請殘廢
    給付，並無違誤，審議審定及訴願決定遞予維持，俱無不合
    。原告猶執前詞訴請撤銷，暨請求判命被告作成依勞工保險
    殘廢給付標準表第8項第7等級核付440日殘廢給付之處分，
    及給付原告61萬6千元，均為無理由，應予駁回。
四、兩造其餘攻擊防禦方法均與本件判決結果不生影響，故不逐
    一論述，併此敘明。
據上論結，本件原告之訴為無理由，爰依行政訴訟法第98條第3
項前段，判決如主文。
中    華    民    國    96    年    3    月    29     日
                        第三庭審判長法  官  姜素娥
                                    法  官  陳國成
                                    法  官  曹瑞卿
上為正本係照原本作成。
如不服本判決，應於送達後20日內，向本院提出上訴狀並表明上
訴理由，如於本判決宣示後送達前提起上訴者，應於判決送達後
20日內補提上訴理由書（須按他造人數附繕本）。
中    華    民    國    96    年    3    月    29     日
            　　　　　　　 　　 　  書記官  方偉皓
